---
title: "Лучшая модель по критерию Акаике"
author: "ЛЗ"
date: "April 29, 2017"
output: html_document
---
<h7>File->Reopen with encoding</h7>

Зададим произвольные значения лагам модели GARCH(p,q). Мы будем оценивать все модели до заданных значений p и q. Создадим вектора l и x, элементы которых являются списками. Они нужны для создания пустой матрицы для спецификации модели.  

```{r, echo=TRUE}

p <- 10
q <- 10

l<-vector('list',p) #этим будут определяться строки матрицы спецификации   Garch(10,*)
x<-vector('list',p) #этим тоже строки матрицы спецификации, а столбцы определяются индексом в операторе for 

i <- 1
for (i in 1:q) 
  {
         x[[i+1]] <- cbind(l, x[[i]])
                       i <- i+1
                              }
garch_spec <- x[[q+1]] # +1 объясняется тем, что x состоит из 11-и таблиц при  q=10
garch_spec
```

Получили пустую таблицу для спецификации модели. Проделаем то же самое для оценки моделей

```{r, echo=TRUE}
intc_garch_fit <- x[[q+1]]
intc_garch_fit
```

Таблицы созданы. Запустим пакеты для определения спецификации моделей, используя оператор for.

```{r, echo=TRUE}
#install.pachages("parallel")
library("parallel")
#install.packages("rugarch")
library("rugarch")

j=1

for(j in 1:q)
{
  for (i in 1:p)
  {
    
    garch_spec[[i,j]]<- ugarchspec(variance.model = list(garchOrder = c(i, j)),mean.model = list(armaOrder = c(0, 0)))
    i=i+1
  }
  j=j+1
}

garch_spec
```

Таблица состоит из "?", но в нем уже есть нужная нам информация. Знак "?", наверное, связан с размером информации. Но мы можем проверить, например, посмотреть на спецификацую GARCH(5,2)

```{r, echo=TRUE}
garch_spec[5,2] #пример
```

Для оценки модели, нам нужны данные.Введем месячную доходность корпорации Интел.

```{r, echo=TRUE}
#install.packages("rugarch")
library("zoo")

intc <- read.zoo("intc.csv", sep =",", format = "%Y-%m", head = TRUE, FUN = as.yearmon)
head(intc)
```

Оценим модели.

```{r, echo=TRUE}
for(j in 1:q)
{
  for (i in 1:p)
  {
    
    intc_garch_fit[[i,j]] <- ugarchfit(spec = garch_spec[[i,j]], data = intc)
    i=i+1
  }
  j=j+1
}


intc_garch_fit  #надо немного подождать
```

Снова не волнуемся из-за "?"-ов. Проверим оцененную модель GARCH(2,3)

```{r, echo=TRUE}

intc_garch_fit[[2,3]] # Вы можете взять любую другую модель
```

Создадим пустую матрицу, соответствующую нашим вводным данным. В матрице будут помещены критерии Акаике для всех моделей.

```{r, echo=TRUE}
aic <- matrix(0,p,q)
aic
```

Получим матрицу из критериев Акаике снова с помощью for

```{r, echo=TRUE}

for(j in 1:q)
{
  for (i in 1:p)
  {
     aic[[i,j]] <- infocriteria(intc_garch_fit[[i,j]])[1] #[1] говорит о том, что взята только AIC, 3 другие критерии нас не интересуют (пока что)
          i <- i+1
                }
                  j <- j+1
                        }
aic
```

Найдем, где находится самое маленькое значение

```{r, echo=TRUE}
place <- which(aic == min(aic), TRUE)
place
```

Используем ее для оценивания 

```{r, echo=TRUE}
intc_garch_fit[place[1],place[2]]
```

И для спецификации модели (для оцения VaR)

```{r, echo=TRUE}
garch_spec[place[1],place[2]]
```
Для оценки VaR все остальное по аналогии